Inventaris van het archief van J. Nepveu [levensjaren 1719-1779], 1752-1777
Nationaal Archief, Den Haag
Collectie Nepveu
Nepveu
1752-1777
1193
0.12 meter; 22 inventarisnummers.
Normale geschreven documenten, geen bijzondere handschriften.
Nationaal Archief, Den Haag
Gouverneur van Suriname
Nepveu, Jan, 1719-1779
Het archief bevat stukken m.b.t. het bestuur van de kolonie Suriname in de tweede helft van de achttiende eeuw.
Archiefvorming
Geschiedenis van de archiefvormer
Jan Nepveu, geboren te Utrecht in 1719, was in 1740 notaris te Paramaribo, wordt in 1742 secretaris van den gouverneur van Suriname Mauricius, in 1745 provisioneel en in 1751 effectief secretaris van het Hof van Politie, in 1754 auditeur-militair, in 1761 eerste Raad-fiscaal en boekhouder-generaal, neemt in 1765-1757 en 1768-1770 het gouverneurschap-ad-interim waar en fungeert als gouverneur van 1770 tot zijn overlijden in 1779.
Geschiedenis van het archiefbeheer
De verwerving van het archief
De rechtstitel is (nog) onbekend
1.10
Aanwijzingen voor de gebruiker
Openbaarheidsbeperkingen
Volledig openbaar.
Materiële beperkingen
Aanvraaginstructie
Openbare archiefstukken kunnen online worden aangevraagd en gereserveerd. U kunt dit ook via de terminals in de studiezaal van het Nationaal Archief doen. Om te kunnen reserveren dient u de volgende stappen te volgen:
U maakt een profiel aan op www.gahetna.nl, en logt vervolgens in
Via de archiefinventaris (alleen de beschrijvingen met rode nummers) selecteert u het gewenste archiefstuk door op de knop 'Reserveren' te klikken
In het volgende scherm geeft u aan op welke dag u het archiefstuk wilt inzien
Indien u zich bevindt in de studiezaal en een tafelnummer heeft ontvangen kunt u dit nummer vermelden. Als u geen tafelnummer heeft kunt u tafelnummer 777 laten staan
Vervolgens bevestigt u uw reservering door deze te versturen.
Verwant materiaal
Beschikbaarheid van kopieën
Beschrijving van de series en archiefbestanddelen
- Stukken van algemene aard
  - Copie-brief van de directeuren der Societeit van Suriname aan de Gouverneur-ad-interim dier kolonie Crommelin houdende o.a. last om hunne tevredenheid te betuigen aan den secretaris Nepveu voor zijn houding ten aanzien van den onwettig als interimair gouverneur opgetreden baron van Verschuer., 1752 December 25; 1; 1 stuk
  - Minuut-Request van Nepveu aan de directeuren der Societeit om eenige maanden naar Nederland te mogen komen tot herstel van gezondheid., 1754?; 2; 1 stuk
  - Extract-Notulen van de Hoven van Crimineele en Civiele Justitie in Suriname betreffende Nepveu's aanvaarding van het interimair gouverneurschap., 1756 Augustus 24-1757 Januari 18; 3; 1 omslag
  - Copie-Memorie van den tweeden Raad-fiscaal in Suriname Texier aan het Hof van Politie en Crimineele Justitie aldaar over de hem in zijn rang aangedane verkorting., 1766; 4; 1 stuk
  - Toespraken van Nepveu en verschillende autoriteiten bij zijn installatie als gouverneur en andere stukken op zijn benoeming als zoodanig betrekking hebbende., 1767-1770; 5; 1 omslag
- Minuut-brieven van Nepveu aan:
  - een der directeuren of den secretaris der Societeit over personen en toestanden in Suriname (geddeltelijk fragmenten)., 1761 Juli 13-1770 Maart 17; 6; 1 omslag
  - de directeuren houdende dankbetuiging voor het hem geschonken verlof om tot herstel van gezondheid voor eenigen tijd naar Nederland over te mogen komen., 1756?; 7; 1 stuk
  - Prins Willem V houdende dankbetuiging voor het overzenden van troepen tot demping van den slavenopstand en voor de benoeming van zijn schoonzoon Van den Velden tot commandeur van een oorlogsfregat., 1773 Maart 9; 8; 1 stuk
  - J.H. Saffijn over particuliere aangelegenheden en Surinaamse zaken., 1774 Juli 16; 9; 1 stuk
  - ? over een aan hem gedaan voorstel om een geschiedenis van Suriname te schrijven., Ongedagteekend; 10; 1 stuk
- Brieven aan Nepveu van:
  - den gouverneur Crommelin over particuliere aangelegenheden en Surinaamse zaken (Origineelen en afschriften)., 1756-(1768?); 11; 1 omslag
  - den Raad-fiscaal in Suriname Texier over de oneenigheden tusschen den Gouverneur en de Raden van Politie., 1756 Mei 28; 12; 1 stuk
  - den oud-gouverneur Mauricius inhoudende o.a. eenige beschouwingen over Suriname., 1756 Augustus 13; 13; 1 stuk
  - den secretaris der Societeit Van der Hoop ter aanbeveling van verschillende naar Suriname vertrekkende personen enz., 1770 April 21-1777 Mei 21; 14; 1 omslag
  - Brieven van den kolonel Fourgeoud, bevelhebber van de troepen uitgezonden tot demping van den slavenopstand in Suriname, aan "monsieur Muzelliers"? te Paramaribo., 1775 Februai 19- 1775 April 9; 15; 1 omslag
- Diversen
  - Extract-Resolutie van de Staten van Holland in zake de klachten van de geëligeerde Raden in Suriname over de lasten der kolonisten, de macht van den gouverneur en het bericht van de directeuren der Societeit dienaangaande., 1776 Juli 19; 16; 1 stuk
  - "Oplossinge der voorkomende zwaarigheden ten opsigte van 't plan om de ... en residentie van den gouverneur en dus de hoofdplaats van de colonie Suriname te brengen meer in 't sentrum van deselve. colonie so verre die gecultiveerd is.", Ongedagteekend; 17; 1 stuk
    Blijkens het schrift opgesteld door Nepveu.
  - "Notitie van eenige wijnige mistellinge gevonden in de Beschrijvinge van Guiana door den heere en mr. Jan Jacob Hartsinck.", z.d.; 18; 1 omslag
    Blijkbaar opgesteld door Nepveu.
  - Klad-aantekeeningen van eenige van Nepveu op J. de Herlein, Beschrijvinge van de volksplantinge Zuriname (Leeuwarden 1718). Fragmenten., z.d.; 19; 1 omslag
    Deze aanteekeningen komen hier en daar woordelijk overeen met de, insgelijks slechts fragmentarisch bewaard gebleven "Annotatiën"op De herlein's boek, die reeds in het bezit waren van het Algemeen Rijksarchief en er klaarblijkelijk een in het net geschreven omwerking van zijn. Een bij de aanteekeningen aangetroffen minuut-brief van Nepveu aan de directeuren der Societeit van 13 April 1771 leert dat zij door hem zijn opgesteld op zijn reis naar Nederland in 1765 en na zijn aankomst hier te lande, in het net-afschrift "merkelijk vermeerdert en verbetert", zijn aangeboden aan den toenmaligen secretaris der Sociëteit Van Meel.
  - "Memorie om aan te toonen hoe voordeelig de colonie van Suriname voor de Republicq is en speciaal voor de stad Amsterdam"., Na 1746; 20; 1 stuk
  - "Copie-Request van plantage-eigenaren aan de colonie van Suriname voor de Republicq is en speciaal voor de stad Amsterdam", Ongedagteekend; 21; 1 stuk
  - "Propositiën ter etablisseeringe van plantagiën aan de rivier Saramacca". met berekening van hun kosten van aanleg en opbrengst., ca. 1770; 22; 1 stuk